臺灣彰化地方法院北斗簡易庭民事判決
111年度斗簡字第111號
原      告  賴四海  
訴訟代理人  賴新達  
被      告  張律雄  
上列當事人間債務人異議之訴事件，本院不經言詞辯論，判決如
下：
    主  文
原告之訴駁回。
訴訟費用由原告負擔。
    事實及理由
一、原告主張：被告執本院110年度斗簡字第63號民事判決及確
    定證明書，聲請對原告為強制執行，經本院以110年度司執
    字第44456號返還土地強制執行程序（下稱系爭強制執行程
    序）受理在案，但原告已履行系爭強制執行程序之義務，爰
    依法提起本件訴訟等語，並聲明：系爭強制執行程序應予撤
    銷。
二、按原告之訴，依其所訴之事實，在法律上顯無理由者，法院
    得不經言詞辯論，逕以判決駁回之，民事訴訟法第249條第2
    項第2款定有明文。該條項於簡易訴訟程序亦有適用，此觀
    民事訴訟法第436條第2項自明。所謂在法律上顯無理由者，
    係指依原告於訴狀內記載之事實觀之，在法律上顯然不能獲
    得勝訴之判決者而言。次按執行名義成立後，如有消滅或妨
    礙債權人請求之事由發生，債務人得於強制執行程序終結前
    ，向執行法院對債權人提起異議之訴，強制執行法第14條第
    1項前段定有明文。是以債務人異議之訴，應於強制執行開
    始後，強制執行程序終結前始得提起。準此，債務人異議之
    訴須於執行程序開始後終結前始得為之，如強制執行程序已
    終結，或尚未開始，因執行程序已無從排除或無執行程序可
    資排除，均不得提起，又提起異議之訴，雖在執行程序終結
    前，但在該訴裁判確定前，執行程序已先告終結者，其訴亦
    難認為有理由。　　
三、經查：被告於系爭強制執行程序係持本院110年度斗簡字第6
    3號民事判決及確定證明書，聲請原告應將坐落於彰化縣○○
    鎮○○段000地號土地上如附圖即彰化縣田中地政事務所民國1
    10年5月13日中地二字第1100002178號函所附收件日期：110
    年4月6日、文號：土丈第0361號土地複丈成果圖所示編號A2
    部分、面積23.55平方公尺之稻作移除，並將上開土地返還
    被告為強制執行，嗣本院民事執行處於110年10月14日核發
    自動履行命令，請原告於收受該自動履行命令後15日內自動
    履行，嗣原告已將上開編號A2部分、面積23.55平方公尺之
    稻作移除，本院民事執行處並於111年1月10日解除原告關於
    上開編號A2部分、面積23.55平方公尺土地之占有，點交予
    被告占有，而終結系爭強制執行程序等情，業經本院依職權
    調取系爭強制執行程序之執行卷宗查閱無訛。是系爭強制執
    行程序既已終結，原告即無從排除並撤銷系爭強制執行程序
    ，亦已無阻止強制執行之實益，從而，無論原告主張可採與
    否，原告在法律上均不能獲得勝訴之判決，故原告依前開規
    定提起債務人異議之訴，即屬無據。從而，原告提起債務人
    異議之訴，訴請撤銷系爭強制執行程序，應認依其所訴之事
    實，在法律上顯無理由，且其情形無從補正，爰不經言詞辯
    論，逕以判決駁回之。
四、依民事訴訟法第436條第2項、第249條第2項第2款、第78條
    ，判決如主文。
中　　華　　民　　國　　111 　年　　3 　　月　　31　　日
                  臺灣彰化地方法院北斗簡易庭
                          法  官 楊鑫忠
以上正本係照原本作成。
如對本判決不服提起上訴，應於送達後20日內，向本院提出上訴
狀並表明上訴理由(須按對造人數附繕本) 。
中　　華　　民　　國　　111 　年　　3 　　月　　31　　日
                          書記官  張清秀